臺灣屏東地方法院刑事判決　　　　　　 100年度訴緝字第30號
　　　　　　　　　　　　　　　　　　 100年度訴緝字第34號
公　訴　人　臺灣屏東地方法院檢察署檢察官
被　　　告　潘明忠
上列被告因違反毒品危害防制條例案件，經檢察官提起公訴（99
年度毒偵字第2170號、100 年度毒偵字第290 號、第323 號），
被告於本院準備程序中就被訴事實為有罪之陳述，經本院合議庭
裁定由受命法官獨任進行簡式審判程序，並判決如下：
    主  文
潘明忠犯如附表二所示之罪，均累犯，各處如附表二「宣告刑」
欄所示之刑。應執行有期徒刑壹年捌月，扣案之甲基安非他命貳
包（總驗後淨重零點貳柒貳公克）、殘渣袋壹包（內含甲基安非
他命成分，量微無法秤重）及海洛因壹包（驗後淨重零點零肆陸
公克）沒收銷燬之，扣案注射針筒捌支、吸管製藥鏟玖支、稀釋
水支及未拆封之注射針筒貳支均沒收之。
    事  實
一、潘明忠前於民國97年間因施用毒品案件，經本院以97年度毒
    聲字第342 號裁定送觀察、勒戒後，認有繼續施用毒品之傾
    向，由本院以97年度毒聲字第456 號裁定令入戒治處所施以
    強制戒治，於98年7 月24日執行完畢釋放，並經臺灣屏東地
    方法院檢察署檢察官以98年度戒毒偵字第105 號為不起訴處
    分確定；另其於97年間因竊盜案件，經本院以97年度簡字第
    1644號判決判處有期徒刑3 月確定，於98年10月23日縮刑期
    滿執行完畢。詎其猶不知悛悔，於前揭強制戒治執行完畢釋
    放後5 年內，分別於附表一所示之時間、地點，以附表一所
    示之施用方式，分別施用海洛因及甲基安非他命（均詳如附
    表一「犯罪事實」欄所載）。嗣因附表一所示之查獲經過，
    並分別當場扣得如附表一「扣案物品」欄所載之毒品及供施
    用毒品所用之物品，而分別查悉上情。
二、案經屏東縣政府警察局屏東分局、潮州分局報告臺灣屏東地
    方法院檢察署檢察官偵查起訴，並經本院改依簡式審判程序
    審理。
    理  由
一、按簡式審判程序之證據調查，不受第159 條第1 項之限制，
    刑事訴訟法第273 條之2 定有明文，是依上開規定，於行簡
    式審判程序之案件，被告以外之人於審判外之陳述，除有其
    他不得作為證據之法定事由外，應認具有證據能力。查本案
    如下引用被告以外之人於審判外之陳述，因本案採行簡式審
    判程序，復無其他不得作為證據之法定事由，揆諸首揭說明
    ，應認均具有證據能力，合先敘明。
二、上揭犯罪事實，業據潘明忠迭於本院準備程序及審理時均坦
    承不諱（見本院100 年度訴緝字第29號卷第70、71頁、100
    年度訴緝字第30號卷第73頁、第76頁背面），又被告各次為
    警查獲後在警局所排尿液檢體，經分別送請臺灣檢驗科技股
    份有限公司以酵素免疫分析法初步檢驗後，再以氣相層析質
    譜儀法確認檢驗結果，證實各次尿液檢體均分別呈嗎啡（即
    施用海洛因之代謝物）及甲基安非他命陽性反應，有前開公
    司分別出具之濫用藥物檢驗報告共3 紙附卷可稽（詳如附表
    一「證據」欄所示），並有被告自承其所有並供己施用之如
    附表一「扣案物品」欄所示所示海洛因1 包、甲基安非他命
    2 包及殘渣袋1 包（量微無法秤重）扣案足佐（前揭毒品及
    殘渣袋分別送請高雄市立凱旋醫院及高雄醫學大學附設中和
    紀念醫院鑑定後，證實袋內粉末含海洛因、袋內晶體均為甲
    基安非他命無訛，有如附表一「證據」欄所示之鑑定書1 紙
    及檢驗報告3 份足憑），此外，復有被告自承其所有用於施
    用本案毒品之如附表一「扣案物品」欄所載物品扣案可憑。
    綜上，足認被告此部分自白與事實相符，堪以採信，本案此
    部分事證至為明確，被告犯行堪予認定。又被告前因施用毒
    品案件，經本院以97年度毒聲字第342 號裁定送觀察、勒戒
    後，認有繼續施用毒品之傾向，復由本院以97年度毒聲字第
    456 號裁定令入戒治處所施以強制戒治，於98年7 月24日執
    行完畢釋放等情，有臺灣高等法院被告前案紀錄表及在監在
    押全國紀錄表在卷可考，應甚明確，是被告於上開強制戒治
    執行完畢釋放後5 年內，再犯本案施用毒品之犯行，公訴人
    提起公訴，於法並無不合，本院自應依法論科。
三、按海洛因為毒品危害防制條例第2 條第2 項第1 款所稱之第
    一級毒品，而甲基安非他命為毒品危害防制條例第2 條第2
    項第2 款所稱之第二級毒品。核被告潘明忠所為，係犯毒品
    危害防制條例第10條第1 項之施用第一級毒品罪、同條例第
    10條第2 項之施用第二級毒品罪。被告持有海洛因、甲基安
    非他命進而施用，其持有海洛因、甲基安非他命之低度行為
    應各為施用海洛因、甲基安非他命之高度行為所吸收，均不
    另論罪。被告如附表一編號2 所示施用海洛因及甲基安非他
    命行為，係以一行為同時違犯施用第一級、第二級毒品罪名
    ，業據被告於本院準備程序供明無訛（見本院100 年度訴緝
    字第29號卷第70、71頁），復經遍查全卷，尚無足以證明被
    告所述與事實不符之積極證據資料，依罪疑唯輕原則，自應
    作有利於被告之認定，故被告此部分所為係屬想像競合犯，
    應從一重之施用第一級毒品罪處斷，公訴意旨未及參酌上情
    而認前開犯行應予以分論併罰，自有未合。又被告所犯上開
    施用海洛因、甲基安非他命共5 罪間，犯意各別、行為互殊
    ，應予分論併罰。再被告有如事實欄所載前案科刑及執行情
    形，有臺灣高等法院被告前案紀錄表在卷可稽，其於有期徒
    刑執行完畢後5 年內，故意再犯本案有期徒刑以上之5 罪，
    均為累犯，應各依刑法第47條第1項之規定加重其刑。
四、爰審酌被告曾因施用毒品犯行而送觀察、勒戒、強制戒治執
    行完畢，仍不知悛悔，復再施用第一級毒品及第二級毒品，
    顯見其戒絕毒品之決心不堅，惟念其施用毒品乃戕害自己身
    心健康，尚未危及他人等情，惟念及其犯後坦承全部犯行，
    態度良好，並其犯罪動機、目的及其智識程度等一切情狀，
    量處如主文所示之刑，並依法定應執行刑，以示懲儆。
五、扣案之海洛因1 包（總驗餘淨重0.046 公克）、甲基安非他
    命2 包（總驗餘淨重0.272 公克）及殘渣袋內之甲基安非他
    命殘渣（量微無法計重），分別係查獲之第一級毒品及第二
    級毒品；盛裝前開毒品之包裝袋因分別殘留微量海洛因及甲
    基安非他命而難以析離，爰視同毒品整體，併依毒品危害防
    制條例第18條第1 項前段規定沒收銷燬之。又扣案之塑膠吸
    管製藥鏟9 支，係被告供以勺取所施用海洛因及甲基安非他
    命之器具，扣案之注射針筒8 支、稀釋水5 支，係被告供本
    案施用海洛因所用之物，另扣案未拆封之注射針筒2 支，係
    被告預備供施用海洛因所用之物，業據其供明在卷，堪認前
    開物品均係供本案犯行所用之物，且被告供明前開物品均為
    其所有之物（見本院卷第76頁背面、第77頁），爰依刑法第
    38條第1 項第2 款之規定，均宣告沒收之；至鑑驗時採樣之
    海洛因及甲基安非他命，已因鑑驗用罄而滅失，自無從諭知
    沒收銷燬之，併此指明。
據上論斷，應依刑事訴訟法第273 條之1 第1 項、第299條第1項
前段，毒品危害防制條例第10條第1 項、第2 項、第18條第1 項
前段，刑法第11條前段、第55條、第47條第1 項、第38條第1項
第2 款、第51條第5 款，判決如主文。
本案經檢察官邱呂凱到庭執行職務。
中    華    民    國   100    年    11    月    24    日
                    刑事第五庭  法  官  謝濰仲
以上正本證明與原本無異。
如不服本判決應於收受判決後10日內向本院提出上訴書狀，並應
敘述具體理由；其未敘述上訴理由者，應於上訴期間屆滿後20日
內向本院補提理由書（均須按他造當事人之人數附繕本）「切勿
逕送上級法院」。
中    華    民    國   100    年    11    月    24    日
                                書記官  黃美玲
附錄本案論罪科刑法條全文：
毒品危害防制條例第10條
施用第一級毒品者，處6月以上5年以下有期徒刑。
施用第二級毒品者，處3年以下有期徒刑。
附表一：
┌──┬───────────┬───────┬───────┬───────────┬────┐
│編號│ 犯    罪    事    實 │ 查 獲 經 過  │扣  案  物  品│   證              據 │備    註│
├──┼───────────┼───────┼───────┼───────────┼────┤
│ 1  │潘明忠基於施用第一級毒│潘明忠於99年9 │(1)甲基安非他命│(1)臺灣檢驗科技股份有公│100 年度│
│    │品海洛因及第二級毒品甲│月3 日下午5 時│  1 包（驗後淨│  司99年9 月23日實驗室│訴緝字第│
│    │基安非他命之各別犯意，│許，在屏東縣屏│  重0.011 公克│  檢體編號：0000000 號│30號（99│
│    │於99年9 月3 日凌晨某時│東市○○○路2 │  ）          │  濫用藥物檢驗報告1 紙│年度毒偵│
│    │，在其位於屏東縣內埔鄉│段63 巷31 號前│(2)殘渣袋1包（ │  （見偵查卷第34頁）。│字第2170│
│    │清涼路2 段156 巷34號住│，因形跡可疑為│  內含甲基安非│(2)真實姓名對照表（尿液│號）    │
│    │處內，以將甲基安非他命│警盤查，經警徵│  他命成分，量│  檢體代號：0000000 號│        │
│    │置於錫箔紙上燒烤吸食所│得其同意採集尿│  微無法秤重）│  ）1 紙（見警卷第17頁│        │
│    │生煙霧之方式，施用甲基│液檢體送驗，鑑│(3)注射針筒5支 │  ）。                │        │
│    │安非他命1 次，另於同日│驗結果呈嗎啡及│(4)吸管製藥鏟3 │(3)高雄醫學大學附設中和│        │
│    │10時餘，在上址住處內，│甲基安非他命陽│  支          │  紀念醫院100 年11月4 │        │
│    │以將海洛因摻水置於針筒│性反應，而查悉│(5)稀釋水3支   │  日出具之檢驗報告2 紙│        │
│    │後注射入體內之方式，施│上情。        │              │  （見本院卷第67、68頁│        │
│    │用海洛因1 次。        │              │              │  ）。                │        │
├──┼───────────┼───────┼───────┼───────────┼────┤
│ 2  │潘明忠基於施用第一級毒│潘明忠於99年10│(1)未拆封之注射│(1)臺灣檢驗科技股份有公│100 年度│
│    │品海洛因及第二級毒品甲│月27日下午3 時│  針筒2 支    │  司99年11月16日實驗室│訴緝字第│
│    │基安非他命之犯意，於99│10分許，在屏東│(2)注射針筒1支 │  檢體編號：0000000 號│34號（99│
│    │年10月26日上午10時許，│縣屏東市○○路│(3)吸管製藥鏟6 │  濫用藥物檢驗報告1 紙│年度毒偵│
│    │在上址住處內，以將海洛│28號前，因形跡│  支          │  （見警卷第15頁）。  │字第290 │
│    │因及甲基安非他命摻水置│可疑為警盤查，│              │(2)尿液採證編號姓名對照│號）    │
│    │於針筒後注射入體內之方│經警徵得其同意│              │  表（尿液編號：991005│        │
│    │式，同時施用海洛因及甲│採集尿液檢體送│              │  4 號）1 紙（見警卷第│        │
│    │基安非他命1 次。      │驗，鑑驗結果呈│              │  11頁）。            │        │
│    │                      │嗎啡及甲基安非│              │                      │        │
│    │                      │他命陽性反應，│              │                      │        │
│    │                      │而查悉上情。  │              │                      │        │
├──┼───────────┼───────┼───────┼───────────┼────┤
│ 3  │潘明忠基於施用第一級毒│潘明忠因另案遭│(1)海洛因1包（ │(1)臺灣檢驗科技股份有公│100 年度│
│    │品海洛因及第二級毒品甲│通緝，於100 年│  驗後淨重0.04│  司100 年2 月21日實驗│訴緝字第│
│    │基安非他命之各別犯意，│2 月2 日8 時許│  6公克）     │  室檢體編號：潮警分A1│34號（99│
│    │於100 年2 月1 日晚間10│，在上址居所內│(2)甲基安非他命│  0000000 號濫用藥物檢│年度毒偵│
│    │時許，在其位於屏東縣竹│為警緝獲，經警│  1 包（驗後淨│  驗報告1 紙（見偵查卷│字第323 │
│    │田鄉○○路35號居所內，│徵得其同意採集│  重0.261 公克│  第17頁）。          │號）    │
│    │以將甲基安非他命置於玻│尿液檢體送驗，│  ）          │(2)真實姓名對照表（代號│        │
│    │璃球內燒烤吸食所生煙霧│鑑驗結果呈嗎啡│(3)注射針筒2支 │  ：潮警分A00000000 號│        │
│    │之方式，施用甲基安非他│及甲基安非他命│              │  ）1 紙（見警卷第12頁│        │
│    │命1 次，另於上開時、地│陽性反應，而查│              │  ）。                │        │
│    │，以將海洛因摻水置於針│悉上情。      │              │(3)高雄市立凱旋醫院100 │        │
│    │筒後注射入體內之方式，│              │              │  年5 月9 日高市凱醫驗│        │
│    │施用海洛因1 次。      │              │              │  字第15454 號濫用藥物│        │
│    │                      │              │              │  成品檢驗鑑定書1 份（│        │
│    │                      │              │              │  見本院100 年度訴字第│        │
│    │                      │              │              │  476 號卷第25頁）。  │        │
│    │                      │              │              │(4)高雄醫學大學附設中和│        │
│    │                      │              │              │  紀念醫院100 年11月1 │        │
│    │                      │              │              │  日出具之檢驗報告1 紙│        │
│    │                      │              │              │  （見本院100 年度訴緝│        │
│    │                      │              │              │  字34號卷第63頁）。  │        │
└──┴───────────┴───────┴───────┴───────────┴────┘
附表二：
┌──┬──────┬──────────────┐
│編號│犯 罪 事 實 │罪   名   及   宣   告   刑 │
├──┼──────┼──────────────┤
│ 1  │附表一編號1 │潘明忠施用第二級毒品，累犯，│
│    │所載        │處有期徒刑月，扣案之甲基安│
│    │            │非他命壹包（驗後淨重零點零壹│
│    │            │壹公克）、殘渣袋壹包（內含甲│
│    │            │基安非他命成分，量微無法秤重│
│    │            │）均沒收銷燬之，扣案之吸管製│
│    │            │藥鏟支沒收之；又施用第一級│
│    │            │毒品，累犯，處有期徒刑柒月，│
│    │            │扣案之注射針筒伍支、塑膠吸管│
│    │            │支及稀釋水支均沒收之。  │
├──┼──────┼──────────────┤
│ 2  │附表一編號2 │潘明忠施用第一級毒品，累犯，│
│    │所載        │處有期徒刑玖月，扣案之注射針│
│    │            │筒壹支、未拆封之注射針筒貳支│
│    │            │及吸管製藥鏟陸支均沒收之。  │
├──┼──────┼──────────────┤
│ 3  │附表一編號3 │潘明忠施用第二級毒品，累犯，│
│    │所載        │處有期徒刑月，扣案之甲基安│
│    │            │非他命壹包（驗後淨重零點貳陸│
│    │            │壹公克）沒收銷燬之；又施用第│
│    │            │一級毒品，累犯，處有期徒刑柒│
│    │            │月，扣案之海洛因壹包（驗後淨│
│    │            │重零點零肆陸公克）沒收銷燬之│
│    │            │，扣案之注射針筒貳支均沒收之│
│    │            │。                          │
└──┴──────┴──────────────┘